臺灣高等法院刑事裁定
111年度毒抗字第956號
抗  告  人  
即  被  告  張禎賀


上列抗告人因毒品危害防制條例案件，不服臺灣桃園地方法院中
華民國111年9月26日裁定（111年度毒聲字第1269號），提起抗
告，本院裁定如下：
    主  文
抗告駁回。                                             
    理  由
一、原裁定意旨略以：抗告人即被告張禎賀（下稱被告）基於施
    用第二級毒品之犯意，於民國111年1月8日晚間某時許，在
    桃園市○○區○○路000巷0弄0號住處，以燒烤玻璃球方式，施
    用第二級毒品甲基安非他命1次，嗣於同年月9日凌晨2時20
    分許，為警查獲，經採尿送驗結果，呈安非他命、甲基安非
    他命陽性反應，再經臺灣桃園地方檢察署（下稱桃園地檢署
    ）於111年6月30日當庭告知，及111年8月15日函知被告，應
    至衛生福利部桃園療養院進行戒癮評估，惟被告均未遵期履
    行，堪認已難從事戒癮治療，從而，本件聲請人之聲請為有
    理由，准被告令入勒戒處所觀察、勒戒，其期間不得逾2月
    等語。
二、抗告意旨略以：被告於111年5月至同年9月間，共計10次至
    精神科就醫診治，此外，被告於111年7月3日發生車禍，修
    車費用高達新臺幣15萬元，致心理與情緒受影響，而無法前
    往醫院進行戒癮評估，被告並非故意為之，自無難以接受戒
    癮治療之情況，且已向檢察官陳述各情，惟仍未被接受，爰
    請求撤銷原裁定，另為適法之裁定等語。
三、按「初犯」及「3年後再犯」施用第一、二級毒品者，檢察
    官應聲請法院裁定，令被告入勒戒處所觀察、勒戒，其期間
    不得逾2月，毒品危害防制條例第20條第1項、第3項定有明
    文。另依同條例第24條第1項規定，現行法對於「初犯」及
    「3年後再犯」施用毒品者，固採行「觀察、勒戒」與「附
    條件之緩起訴處分」雙軌模式，惟檢察官適用刑事訴訟法第
    253條之1第1項、第253條之2對被告為緩起訴處分時，應參
    酌刑法第57條所列事項及公共利益之維護，認以緩起訴為適
    當者，始得為之，此屬立法者賦予檢察官之職權。除檢察官
    審酌個案情形，依上開規定為附條件之緩起訴處分，可排除
    觀察、勒戒外，凡經檢察官聲請觀察、勒戒，法院僅就其聲
    請是否適法或顯然不當而為裁定，並無斟酌另為其他處遇之
    餘地。且法院原則上應尊重檢察官職權之行使，為有限之低
    密度審查，除檢察官之判斷有違背法令、事實認定有誤或其
    裁量有重大明顯瑕疵外，尚不得任意指為違法。
四、經查：
　㈠被告基於施用第二級毒品之犯意，於111年1月8日晚間某時許
    ，在桃園市○○區○○路000巷0弄0號住處，以燒烤玻璃球方式
    ，施用第二級毒品甲基安非他命1次，嗣於同年月9日凌晨2
    時20分許，為警查獲，採尿送驗結果，呈安非他命、甲基安
    非他命陽性反應等情，業據被告於偵訊時所坦承，並有桃園
    市政府警察局被採尿人尿液暨毒品真實姓名與編號對照表、
    台灣檢驗科技股份有限公司濫用藥物實驗室報告編號UL/202
    2/00000000濫用藥物檢驗報告在卷可稽（見毒偵字第2965號
    卷第19頁、第67頁、第72頁），首堪認定。
　㈡被告前因施用毒品案件，經臺灣新北地方法院以106年度毒聲
    字第664號裁定送勒戒處所執行觀察、勒戒後，認無繼續施
    用毒品傾向，於107年1月12日出所，並由臺灣新北地方檢察
    署檢察官以106年度毒偵字第8155號為不起訴處分確定，至
    今未曾再經法院裁定令入勒戒處所觀察、勒戒等情，有本院
    被告前案紀錄表在卷可稽（見本院卷第19頁）。本案被告施
    用甲基安非他命犯行，距前次觀察勒戒執行完畢已逾3年。
    被告於偵查中經告知：如未能於期限內至指定醫療院所進行
    評估，將依法向法院聲請觀察、勒戒等語（見毒偵字第2965
    號卷第90頁），並簽立緩起訴附命戒癮治療多元處遇評估暨
    轉介通報單、緩起訴期間應遵守事項具結書、毒品減害替代
    療法參加同意書（見毒偵字第2965號卷第88頁至第96頁），
    卻未於指定期間內，前往醫院接受戒癮治療之評估；再經桃
    園地檢署函知被告應於111年8月15日前至指定醫療院所進行
    戒癮評估，若未前往，將依法聲請觀察勒戒等語後，仍未遵
    期前往等情，有桃園地檢署函、送達證書、桃園地檢署公務
    電話紀錄單在卷可佐（見毒偵字第2965號卷第100頁至第104
    頁）。檢察官因而斟酌被告情形與卷內事證，認難辦理後續
    個案轉介及戒癮治療評估，而向法院聲請裁定被告入勒戒處
    所觀察、勒戒，是屬檢察官裁量權之行使範疇，核無裁量怠
    惰、濫用或違反比例原則情事，法院自應予以尊重。
　㈢原審本於同前認定，依檢察官聲請，裁定被告應送勒戒處所
    觀察、勒戒，並無違誤。被告執前詞提起抗告，為無理由，
    應予駁回。
據上論斷，應依刑事訴訟法第412條，裁定如主文。
中　　華　　民　　國　　111 　年　　10　　月　　31　　日
                  刑事第六庭    審判長法　官  劉方慈
　　　　　　　　　　　　　　　　　　　法　官  許曉微
　　　　　　　　　　　　　　　　　　　法　官  蕭世昌
以上正本證明與原本無異。
不得再抗告。
                                      書記官　吳建甫
中　　華　　民　　國　　111 　年　　10　　月　　31　　日